# 事故备品转为固定资产核算问题

提问人：dudiao 时间：2020-03-25 08:05:20
请教陈版，我公司为大型化工企业，采购的事故备品价值很高，经过梳理将以前年度采购的事故备品转为固定资产核算，请教：1.对以前年度采购的事故备品转为固定资产核算可不可以作为会计估计变更？2.对以前年度采购的事故备品是否需要补提折旧？谢谢陈版。

回答人：chenyiwei
根据《讲解 2010 》第五章第一节：工业企业所持有的工具、用具、备品备件、维修设备等资产,施工企业所持有的模板、挡板、架料等周转材料,以及地质勘探企业所持有的管材等资产，尽管该类资产具有固定资产的某些特征，如，使用期限超过一年，也能够带来经济利益,但由于数量多，单价低，考虑到成本效益原则，在实务中，通常确认为存货。但符合固定资产定义和确认条件的,比如企业(民用航空运输)的高价周转件等,应当确认为固定资产。
对于单位价值较高，且预计使用期限超过 1 年的大额备件，可参考民航企业对高价周转件的核算方式，一般自购入次月起按一定年限逐年摊销，计入成本。